---
title: "Tarea 5"
output: github_document
---
## Estivaliz Rosales

## Actividad 5:
Realizar análisis de agrupamiento (K-means, incluye preprocesamiento de los datos) e índices de evaluación para el archivo “sandwiches.csv” tomando las columnas de nota y precio. Hacer análisis para diferentes K y / o medidas de distancia para que vean cómo se comporta el clustering (En caso de tener algún problema con ese csv, pueden utilizar el csv de Pokémon también para la actividad)

```{r setup, include=FALSE}
knitr::opts_chunk$set(echo = TRUE)
```

## Cargar datos y librerias
Como bien sabemos, lo primero que debemos hacer es cargar los datos a nuestro R, en conjunto con las librerias.
```{r}
library(dplyr)
library(tidyverse)
library(ggplot2)
library(readr)
library(stringr)
library(readr)
library(datasets)
library(cluster)
library(factoextra)

setwd("C:/Users/JuanRosales/OneDrive/Mineria de datos/tarea 5")
datos  <- read.csv("sanguchez.csv",sep=";")
head(datos)
```

## Borrar datos
Como solo utilizaremos dos columnas, borraremos todas las demas para trabajar con mas comodidad. Tambien borraremos todos los datos nulos para disminuir la BBDD
```{r}
datos <- datos[,! (colnames(datos) %in% c("url","Local","Direccion","Ingredientes","texto"))]

na.omit(datos)
datos <- na.omit(datos)
head(datos)
```

## Misma clase de datos
Para poder gacer una correcta comparacion, necesitamos que en la base de datos solo exista un tipo de datos, y el precio es un caracter ya que posee "$", puntos y comas. Por lo que procederemos a borrar dichos elementos para convertir nuestra variable a un numero.
```{r}
datos$Precio <- as.numeric(gsub('[$.]', '', datos$Precio))
head(datos)
```

```{r}
datos <- datos[complete.cases(datos), ]
summary(datos)
```

## Boxplot´s
Usaremos estas imagenes como primera aproximacion para realizar el analisis.
```{r}
pre=boxplot(datos$Precio, horizontal =TRUE)
stats_pre = boxplot.stats(datos$precio)
pre
stats_pre
```

```{r}
datos<-filter(datos, Precio <10500)
boxplot(datos$Precio, horizontal = TRUE)
```


```{r}
not=boxplot(datos$nota, horizontal =TRUE)
stats_not = boxplot.stats(datos$nota)
not
stats_not
```

```{r}
datos<-filter(datos, nota>1)
boxplot(datos$nota, horizontal = TRUE)
```


## Escalar datos
```{r}
escala_d  = scale(datos)%>%as_tibble ()
escala_d %>% summary()
```

## Cluster k=10
```{r}
modelo_kmeans <- kmeans(escala_d, centers = 10)
modelo_kmeans2 <- kmeans(datos, centers = 10)

escala_d$clus <- modelo_kmeans$cluster %>% as.factor()
datos$clus <- modelo_kmeans2$cluster %>% as.factor()

ggplot(escala_d, aes(Precio, nota, color=clus)) +
  geom_point(alpha=0.5, show.legend = T) +
  theme_bw()
```
## Evolución suma de cuadrados intra-cluster en la medida que aumentamos el numero de k
```{r}
SSinterior <- numeric(30)

for(k in 1:30){
  modelo <- kmeans(escala_d, centers = k)
  SSinterior[k] <- modelo$tot.withinss
}

plot(SSinterior)
```
##EVALUACIÓN

##Inspeccion visual
```{r}
escala_d$clus <- as.numeric(escala_d$clus)
datos$clus <- as.numeric(datos$clus)

# uso distancia euclidiana
tempDist <- dist(escala_d) %>% as.matrix()

#reordeno filas y columnas en base al cluster obtenido
index <- sort(modelo_kmeans$cluster, index.return=TRUE)
tempDist <- tempDist[index$ix,index$ix]
rownames(tempDist) <- c(1:nrow(escala_d))
colnames(tempDist) <- c(1:nrow(escala_d))

image(tempDist)
```

## Coeficiente de silueta
```{r}
coefSil <- silhouette(modelo_kmeans$cluster,dist(escala_d))
summary(coefSil)

fviz_silhouette(coefSil)+coord_flip()
```
## Utilizamos el coeficiente de silueta para encontrar el mejor valor de K
```{r}
coefSil=numeric(30)
for (k in 2:30){
  modelo <- kmeans(escala_d, centers = k)
  temp <- silhouette(modelo$cluster,dist(escala_d))
  coefSil[k] <- mean(temp[,3])
}
tempDF=data.frame(CS=coefSil,K=c(1:30))

ggplot(tempDF, aes(x=K, y=CS)) + 
  geom_line() +
  scale_x_continuous(breaks=c(1:30))
```






##esto era lo que no me funcionaba porsia
#```{r}
#datos2 <- datos[, colnames(datos) %in% c("Type.1","HP", "Attack", "Defense", "Speed", "Generation", "Legendary")]
#escala_d2 = scale(datos2) %>% as_tibble()

#modelo_kmean <- kmeans(escala_d2, centers = 3)
#modelo_kmean2 <- kmeans(datos2, centers = 3)

#escala_d2$clus2 <- modelo_kmean$cluster %>% as.factor()
#datos2$clus2 <- modelo_kmean2$cluster %>% as.factor()

#ggplot(escala_d2, aes(Speed, Attack, color=clus2)) +
# geom_point(alpha=0.5, show.legend = T) +
#  theme_bw()
```



